臺灣士林地方法院民事裁定　　　　　　　 92年度訴字第719號
聲　請　人
即　被　告　乙○○
訴訟代理人　林耀泉　律師
相　對　人
即　原　告　甲○○
　　　　　　丙○○
上　二　人
訴訟代理人　陳冠宇　律師
上列當事人間請求返還共有物等事件，本院於民國94年6 月15日
所為之判決，其正本應更正如下：
    主  文
原判決關於：
一理由欄四之(八)「系爭四０九、四一二、四八三號房屋之土地法
  第九十七條第一項規定之「建築物申報總價額」以每平方公尺
　二百十五元、八百三十六元、一千一百四十四元計算。」之記
  載，應更正為「系爭四０九、四一二、四八三號房屋之土地法
　第九十七條第一項規定之「建築物申報總價額」以每平方公尺
  二百十五元、三百二十五元、八百三十六元計算」。
二理由欄五之(三)之2.之(1)「原告甲○○得請求被告給付自八十七
  年四月十七日起至八十九年六月三十日止相當租金之損害金及
  不當得利六萬一千七百零九元」之記載，應更正為「原告甲○
　○得請求被告給付自八十七年四月十七日起至八十九年六月三
  十日止相當租金之損害金及不當得利五萬八千三百二十八元」
  。
三理由欄五之(三)之2.之(1)之「系爭四一二號房屋一、二、三樓
  之「建築物申報總價額」為八萬三千四百九十一點三二元（８
　３６Ｘ【２９‧２９＋４】Ｘ３＝８３４９１‧３２）。」之
  記載，應更正為「系爭四一二號房屋一、二、三樓之「建築物
　申報總價額」為三萬二千四百五十七點七五元（３２５Ｘ【２
  ９‧２９＋４】Ｘ３＝３２４５７‧７５）。」。
四理由欄五之(三)之2.之(1)之「系爭四一二號房屋一、二樓每年
  相當租金之損害金及不當得利為三萬一千零五十元：
  １５９３６‧８Ｘ２９‧２９＝４６６７８８‧000
  00000Ｘ４＝00000
　00000‧３２Ｘ２／３【三層中之二層】＝５５６６０‧
  00
  000000‧８７２＋９８５６０＋５５６６０‧８８＝６
　２１００９‧000
  000000‧７５２Ｘ９％＝５５８９０‧00000
　00000‧８７７６８Ｘ１／２【應有部份】＝２７９４５
  （元以下四捨五入）。 」之記載，應更正為「系爭四一二號
　房屋一、二樓每年相當租金之損害金及不當得利為二萬六千四
  百十四元：
  １５９３６‧８Ｘ２９‧２９＝４６６７８８‧000
  00000Ｘ４＝00000
　00000‧７５Ｘ２／３【三層中之二層】＝２１６３８‧
  0
  000000‧８７２＋９８５６０＋２１６３８‧５０＝５
  ８６９８７‧000
  000000‧３７２Ｘ９％＝５２８２８‧00000
　00000‧８６３４８Ｘ１／２【應有部份】＝２６４１４
  （元以下四捨五入）。」。
五理由欄五之(三)之2.之(1)之「自八十七年四月十七日起至八十
  九年六月三十日止之損害金及不當得利為六萬一千七百零九元
　（２７９４５Ｘ８０６／３６５＝６１７０９，元以下四捨五
  入）。」之記載，應更正為「自八十七年四月十七日起至八十
  九年六月三十日止之損害金及不當得利為五萬八千三百二十八
  元（２６４１４Ｘ８０６／３６５＝５８３２８，元以下四捨
  五入）。」。
六理由欄五之(三)之2.之(2)「原告甲○○得請求被告給付自八十九
  年七月一日起至九十二年六月二日止相當租金之損害金及不當
  得利七萬七千三百十五元」之記載，應更正為「原告甲○○得
　求被告給付自八十九年七月一日起至九十二年六月二日止相當
  租金之損害金及不當得利七萬二千八百四十元」。
七理由欄五之(三)之2.之(2)之「系爭四一二號房屋一、二樓每年
  相當租金之損害金及不當得利為二萬六千四百四十八元：１４
  ８６６‧４Ｘ２９‧２９＝４３５４３６‧00000000
  Ｘ４＝00000
　00000‧３２Ｘ２／３＝５５６６０‧00
　000000‧８５６＋９６６４０＋５５６６０‧８８＝５
  ８７７３７‧000
  000000‧７３６Ｘ９％＝５２８９６‧00000
　00000‧３９６２４Ｘ１／２＝２６４４８（元以下四捨
  五入）。」之記載，應更正為「系爭四一二號房屋一、二樓每
　年相當租金之損害金及不當得利為二萬四千九百十七元：
　１４８６６‧４Ｘ２９‧２９＝４３５４３６‧000
　00000Ｘ４＝00000
　00000‧７５Ｘ２／３＝２１６３８‧0
　000000‧８５６＋９６６４０＋２１６３８‧５＝５５
  ３７１５‧000
  000000‧３５６Ｘ９％＝４９８３４‧00000
　00000‧３８２０４Ｘ１／２＝２４９１７（元以下四捨
  五入）。」。
八理由欄五之(三)之2.之(2)之「自八十九年七月一日起至九十二
  年六月二日止之損害金及不當得利為七萬七千三百十五元（２
  ６４４８Ｘ１０６７／３６５＝７７３１５，元以下四捨五入
  ）。」之記載，應更正為「自八十九年七月一日起至九十二年
  六月二日止之損害金及不當得利為七萬二千八百四十元（２４
  ９１７Ｘ１０６７／３６５＝７２８４０，元以下四捨五入）
  。」。
九理由欄五之(三)之3.之(1)之「系爭四八三號房屋一、二樓之「
  建築物申報總價額」為十六萬一千七百八十四點四八元（１１
　４４Ｘ【２１＋４９‧７１】Ｘ２＝１６１７８４‧４８）。
  」之記載，應更正為「系爭四八三號房屋一、二樓之「建築物
　申報總價額」為十一萬八千二百二十七點一二元（８３６Ｘ【
  ２１＋４９‧７１】Ｘ２＝１１８２２７‧１２）。」。
十理由欄五之(三)之3.之(1)「原告甲○○得請求被告給付自八十七
  年四月十七日起至八十九年六月三十日止相當租金之損害金及
  不當得利十一萬八千四百五十六元」之記載，應更正為「原告
　甲○○得請求被告給付自八十七年四月十七日起至八十九年六
  月三十日止相當租金之損害金及不當得利十一萬四千六百零四
  元」。
十一理由欄五之(三)之3.之(1)之「系爭四八三號房屋一、二樓每年
  相當租金之損害金及不當得利為五萬三千六百四十三元：１８
  ４３２Ｘ２１＝00000000000‧８Ｘ４９‧７１＝
  ７９２２１８‧000
　000000＋７９２２１８‧３２８＋１６１７８４‧４８
  ＝0000000‧000
  0000000‧８０８Ｘ８％＝１０７２８５‧00000
　000000‧９８４６４Ｘ１／２【應有部份】＝５３６４
  ３（元以下四捨五入）。 」之記載，應更正為「系爭四八三
　號房屋一、二樓每年相當租金之損害金及不當得利為五萬一千
  八百九十九元：
  １８４３２Ｘ２１＝000000
  00000‧８Ｘ４９‧７１＝７９２２１８‧000
　000000＋７９２２１８‧３２８＋１１８２２７‧１２
  ＝0000000‧000
  0000000‧４４８Ｘ８％＝１０３７９８‧00000
　000000‧９９５８４Ｘ１／２【應有部份】＝５１８９
  ９（元以下四捨五入）。」。
十二理由欄五之(三)之3.之(1)之「自八十七年四月十七日起至八十
  九年六月三十日止之損害金及不當得利為十一萬八千四百五十
　六元（５３６４３Ｘ８０６／３６５＝１１８４５６，元以下
  四捨五入）。」之記載，應更正為「自八十七年四月十七日起
  至八十九年六月三十日止之損害金及不當得利為十一萬四千六
  百零四元（５１８９９Ｘ８０６／３６５＝１１４６０４，
　元以下四捨五入）。
十三理由欄五之(三)之3.之(2)「原告甲○○得請求被告給付自八十九
  年七月一日起至九十二年六月二日止相當租金之損害金及不當
  得利十四萬四千九百三十四元」之記載，應更正為「原告甲○
　○得請求被告給付自八十九年七月一日起至九十二年六月二日
  止相當租金之損害金及不當得利十三萬九千八百四十一元」。
十四理由欄五之(三)之3.之(2)之「系爭四八三號房屋一、二樓每年
  相當租金之損害金及不當得利為四萬九千五百七十九元：１６
  １２８Ｘ２１＝00000000000‧４Ｘ４９‧７１＝
  ７３９００８‧000
　000000＋７３９００８‧７４４＋１６１７８４‧４８
  ＝0000000‧000
  0000000‧２２４Ｘ８％＝９９１５８‧00000
　00000‧４９７９２Ｘ１／２【應有部份】＝４９５７９
  （元以下四捨五入）。 」之記載，應更正為「系爭四八三號
　房屋一、二樓每年相當租金之損害金及不當得利為四萬七千八
  百三十七元：
　１６１２８Ｘ２１＝000000
  00000‧４Ｘ４９‧７１＝７３９００８‧000
　000000＋７３９００８‧７４４＋１１８２２７‧１２
  ＝0000000‧000
　0000000‧８６４Ｘ８％＝９５６７３‧00000
　00000‧９０９１２Ｘ１／２【應有部份】＝４７８３７
  （元以下四捨五入）。」。
十五理由欄五之(三)之3.之(2)之「自八十九年七月一日起至九十二
  年六月二日止之損害金及不當得利為十四萬四千九百三十四元
  （４９５７９Ｘ１０６７／３６５＝１４４９３４，元以下四
  捨五入）。」之記載，應更正為「自八十九年七月一日起至九
  十二年六月二日止之損害金及不當得利為十三萬九千八百四十
  一元（４７８３７Ｘ１０６７／３６５＝１３９８４１，元以
  下四捨五入）。」。
十六理由五之(三)「綜上，原告甲○○、丙○○得請被告給付相當租
  金之損害金及不當得利各為四十五萬四千八百三十三元（２４
  １０７＋２８３１２＋６１７０９＋７７３１５＋１１８４５
  ６＋１４４９３４＝４５４８３３）」之記載，應更正為「綜
  上，原告甲○○、丙○○得請被告給付相當租金之損害金及不
  當得利各為四十三萬八千零三十二元（２４１０７＋２８３１
  ２＋５８３２８＋７２８４０＋１１４６０４＋１３９８４１
  ＝４３８０３２）」。
十七理由五之(八)「本件原告甲○○、丙○○各得請求被告給付四十
  五萬四千八百三十三元」之記載，應更正為「本件原告甲○○
　、丙○○各得請求被告給付四十三萬八千零三十二元」。
    理  由
一按判決如有誤寫、誤算或其他類此之顯然錯誤者，法院得隨時
  或依聲請以裁定更正之，其正本與原本不符者亦同，民事訴訟
  法第232 條第1 項定有明文。
二查本院前開之判決，因誤寫理由欄四之(八)之建築物申報總價額
  每平方公尺之金額，致有其後之誤算，應予裁定更正。
三依首開規定裁定如主文。
中　　華　　民　　國　　94　　年　　7 　　月　　8 　　日
                  民事第一庭  法  官  楊智勝
以上正本證明與原本無異。
如對本裁定抗告應於送達後10日內向本院提出抗告狀。
中　　華　　民　　國　　94　　年　　7 　　月　　11　　日
                              書記官  黃王雅寬
